【裁判字號】    99,易緝,84
【裁判日期】    990629
【裁判案由】    竊盜
【裁判全文】
臺灣板橋地方法院刑事判決              99年度易緝字第84號
公  訴  人  臺灣板橋地方法院檢察署檢察官
被      告  乙○○
上列被告因竊盜案件，經檢察官提起公訴（九十九年度偵字第三
八五八號），被告於本院準備程序進行中，就被訴事實為有罪之
陳述，經本院告知簡式審判程序意旨，並聽取公訴人及被告之意
見後，本院裁定依簡式審判程序審理，並判決如下：
    主  文
乙○○共同攜帶兇器竊盜，累犯，處有期徒刑玖月。扣案之鑰匙
參支，均沒收；又攜帶兇器竊盜，累犯，處有期徒刑柒月。應執
行有期徒刑壹年。扣案之鑰匙參支，均沒收。
    事  實
一、乙○○前因詐欺案件，經本院以九十二年度訴字第二九一號
    判處有期徒刑六月確定，甫於民國九十四年六月三十日縮刑
    期滿執行完畢。詎仍不知悔改，先後為下列竊盜犯行：
  (一)乙○○與吳格宏（所犯共同攜帶凶器竊盜罪部分，另經本院
    以九十九年度易字第八八八號判處有期徒刑九月）共同基於
    意圖為自己不法所有之犯意聯絡，於九十八年十二月十六日
    晚間某時許（起訴書誤載為九十八年十二月十七日七時前之
    某時許），在臺北市○○○路○段一六三號前，由乙○○持
    其所有之鑰匙三支及在客觀上對人之生命、身體安全具危險
    性可供兇器使用之一字型螺絲起子一支（未扣案），共同竊
    取丙○○所有車號CX-8433號自用小貨車，得手供己使用。
    嗣於九十八年十二月十七日凌晨二時三十七分許，丙○○因
    發現停放於上址之該車遭竊，遂報警處理。
  (二)乙○○另基於意圖為自己不法之所有，於九十九年一月八日
    晚間某時許（起訴書誤載為九十九年一月九日三時前之某時
    許），在臺北縣三重市○○○街一九七號前，持同前在客觀
    上對人之生命、身體安全具危險性可供兇器使用之一字型螺
    絲起子一支（未扣案），竊取甲○○所有車號GK-7822號自
    用小客車之車牌二面得手後，將該二面車牌換裝在前開所竊
    得之車號CX-8433號自用小貨車上，而該CX-8433號車牌二面
    則隨意丟棄路旁。嗣於九十九年一月九日凌晨三時許，甲○○因發現停放於前址之該車車牌二面遭竊，遂報警處理。
    後於九十九年一月十八日凌晨一時四十五分許（起訴書誤載
    為二時十分許），乙○○駕駛前開懸掛GK-7822號車牌之自
    用小貨車行經臺北縣新莊市○○路與景德路路口，為警攔查
    而查獲，並扣得其所有之鑰匙三支，始循線查悉上情。
二、案經丙○○、甲○○訴由臺北縣政府警察局新莊分局報告臺
    灣板橋地方法院檢察署檢察官偵查起訴。
    理  由
壹、程序事項：
    被告乙○○所犯係死刑、無期徒刑或最輕本刑為三年以上有
    期徒刑以外之罪，亦非屬高等法院管轄第一審之案件，其於
    準備程序中就被訴事實為有罪之陳述，經本院告知簡式審判
    程序之旨，並聽取公訴人及被告之意見後，本院認為適宜，
    乃依刑事訴訟法第二百七十三條之一第一項規定，裁定進行
    簡式審判程序，先予敘明。
貳、實體事項：
一、上揭犯罪事實，業據被告於本院準備程序及審理中自白不諱
    （參見本院九十九年度易緝字第八十四號卷之九十九年六月
    二十一日準備程序筆錄第二頁，同日簡式審判筆錄第三頁）
    ，核與同案被告即證人吳格宏於偵查及本院九十九年度易字
    第八八八號竊盜案件審理中、被害人即證人丙○○於警詢中
    所證述之情節均大致相符，並有臺北縣政府警察局車輛尋獲
    電腦輸入單、贓物認領保管單、失車-唯讀案件基本資料、
    臺灣板橋地方法院檢察署公務電話紀錄、臺北縣政府警察局
    公務電話紀錄簿、臺北縣政府警察局新莊分局代保管條、搜
    索扣押筆錄、扣押物品目錄表各一份及蒐證照片四張在卷可
    參。復有扣案被告所有供上揭犯罪事實一、(一)竊盜犯行所用
    之鑰匙三支可資佐證。綜上所述，足見被告之自白核與事實
    相符，應可採為論罪科刑之依據。從而，本件事證已臻明確
    ，被告之犯行洵堪認定，應予依法論科。
二、按刑法第三百二十一條第一項第三款之攜帶兇器竊盜罪，係
    以行為人攜帶兇器竊盜為其加重條件，此所謂兇器，其種類
    並無限制，凡客觀上足對人之生命、身體、安全構成威脅，
    具有危險性之兇器均屬之，且祇須行竊時攜帶此種具有危險
    性之兇器為已足，並不以攜帶之初有行兇之意圖為必要。螺
    絲起子為足以殺傷人生命、身體之器械，顯為具有危險性之
    兇器（最高法院七十九年台上字第五二五三號判例意旨可資
    參照）。查本件被告所有供上揭二次竊盜犯行所用之一字型
    螺絲起子一支係屬金屬製品，質硬而型尖，在客觀上足以危
    害他人生命、身體之安全，依首開判例意旨說明，該物品顯
    具有客觀危險性，自屬兇器無訛。核被告所為，各係犯刑法
    第三百二十一條第一項第三款之攜帶兇器竊盜罪、刑法第三
    百二十一條第一項第三款之攜帶兇器竊盜罪。又被告乙○○
    與同案被告吳格宏二人就上揭犯罪事實一、(一)竊盜犯行，具
    有犯意聯絡及行為分擔，均為共同正犯。被告所犯前述二罪
    ，犯意各別，行為互殊，應予分論併罰。又被告前因詐欺案
    件，經本院以九十二年度訴字第二九一號判處有期徒刑六月
    確定，甫於九十四年六月三十日縮刑期滿執行完畢，此有臺
    灣高等法院被告前案紀錄表一份附卷可參，其前受有期徒刑
    之執行完畢，於五年以內故意再犯本件有期徒刑以上之二罪
    ，各為累犯，應各依刑法第四十七條第一項規定，各加重其
    刑。爰審酌被告正值青壯之年，不思合法途徑獲得財物，竟
    運用智慧於不當之途，行為實無可取，惟念其犯後於本院準
    備程序及審理中終能坦認全部犯行，態度尚稱良好，告訴人
    二人各自損失之程度均尚非甚鉅及被告犯罪之動機、目的、
    各次竊盜手段情節之輕重等一切情狀，分別量處如主文所示
    之刑，並定其應執行之刑。至扣案之鑰匙三支，均係被告所
    有供上揭犯罪事實一、(一)竊盜犯行所用之物，業據其於本院
    審理中供承在卷可按，爰均依刑法第三十八條第一項第二款
    之規定，併予宣告沒收。另供上揭二次竊盜犯行所用之一字
    型螺絲起子一支，雖係被告所有，惟並未扣案，且查無其他
    積極證據足認該物品現仍存在而無滅失情事，爰不另為沒收
    之諭知，併予敘明。
據上論斷，應依刑事訴訟法第二百七十三條之一第一項、第二百
九十九條第一項前段，刑法第二十八條、第三百二十一條第一項
第三款、第五十一條第五款、第四十七條第一項、第三十八條第
一項第二款，判決如主文。
本案經檢察官蘇振文到庭執行職務。
中    華    民    國    99    年    6     月    29    日
                  刑事第六庭  法  官  林家賢
上列正本證明與原本無異。
如不服本判決，應於判決送達後十日內，向本院提出上訴書狀，
並應敘述具體理由；其未敘述上訴理由者，應於上訴期間屆滿後
二十日內向本院補提理由書（均須按他造當事人之人數附繕本）
「切勿逕送上級法院」。
                              書記官  林政良
中    華    民    國    99    年    6     月    29    日
附錄本判決論罪科刑法條：
刑法第三百二十一條：
犯竊盜罪而有左列情形之一者，處六月以上、五年以下有期徒刑：
一  於夜間侵入住宅或有人居住之建築物、船艦或隱匿其內而犯之
    者。
二  毀越門扇、牆垣或其他安全設備而犯之者。
三  攜帶兇器而犯之者。
四  結夥三人以上而犯之者。
五  乘火災、水災或其他災害之際而犯之者。
六  在車站或埠頭而犯之者。
前項之未遂犯罰之。

司法院資訊處製作；財團法人民間司法改革基金會備份。
